【裁判字號】    97,易,359
【裁判日期】    970616
【裁判案由】    違反毒品危害防制條例
【裁判全文】
臺灣雲林地方法院刑事判決             97年度易字第359號
公  訴  人  臺灣雲林地方法院檢察署檢察官
被      告  甲○○
                      號
                    （另案於臺灣台南監獄台南分監執行中）
上列被告因違反毒品危害防制條例案件，經檢察官提起公訴（97
年度毒偵字第83、257 號），嗣因被告就被訴事實為有罪之陳述
，經本院裁定適用簡式審判程序審理，判決如下：
    主  文
甲○○施用第二級毒品，累犯，處有期徒刑捌月，扣案吸食器壹
組沒收。
    事  實
一、甲○○前因竊盜案件，經本院以94年度易字第367 號判處應
    執行有期徒刑7 月確定；又因施用毒品案件，經本院以95年
    度易字第357 號判處有期徒刑6 月確定，上開案件接續執行
    ，於民國96年4 月14日因假釋出監，甫於同年5 月3 日假釋
    期滿未經撤銷，視為已執行完畢。
二、甲○○前於90年間，因施用毒品案件，經本院裁定送觀察、
    勒戒後，認有繼續施用毒品之傾向，再裁定令入戒治處所施
    以強制戒治，於90年12月10日因停止戒治、交付保護管束出
    所，於91年6 月13日保護管束期滿未經撤銷，視為已執行完
    畢，並由臺灣雲林地方法院檢察署檢察官於91年7 月4 日以
    91年度戒毒偵字第64號為不起訴處分確定。其於上開強制戒
    治執行完畢後5 年內，復於93年間，因施用毒品案件，經本
    院以93年度六簡字第142 號判處有期徒刑5 月確定；另於95
    年間，因施用毒品案件，經本院以95年度易字第357 號判處
    有期徒刑6 月確定。詎仍不知悔改，復基於施用第二級毒品
    之單一犯意，接續於96年11月11日晚間某時及同年月13日下
    午2 、3 時許，均在雲林縣莿桐鄉埔尾村油車66之130 號之
    住處，以將第二級毒品甲基安非他命置於玻璃球內，點火燒
    烤後吸食其煙霧之方式，施用第二級毒品甲基安非他命各1
    次。嗣於同年月13日其因另犯竊盜案件為警查獲後，經警於
    同日晚上7 時許，得其同意前往上開住處執行搜索，扣得其
    所有供施用第二級毒品甲基安非他命所用之吸食器1 組，並
    對其採尿送驗；而其所犯上開竊盜案件嗣經移送臺灣雲林地
    方法院檢察署，並經該署檢察官向本院聲請羈押獲准，甲○
    ○於同年月14日進入臺灣雲林看守所羈押時，再經所方依新
    收人犯採尿作業對其採尿送驗，因而查獲上情。
三、案經雲林縣警察局移送及臺灣雲林看守所函送臺灣雲林地方
    法院檢察署檢察官偵查起訴。
    理  由
一、按本件被告甲○○所犯係死刑、無期徒刑、最輕本刑為3 年
    以上有期徒刑以外之罪，其於準備程序就前揭被訴事實為有
    罪之陳述，經本院告知簡式審判程序之旨，並聽取其與公訴
    人之意見後，本院認無不得或不宜改依簡式審判程序進行之
    情事，依刑事訴訟法第273 條之1 第1 項規定，裁定本件進
    行簡式審判程序，合先敘明。
二、上揭犯罪事實，業據被告於警詢、臺灣雲林看守所政風室訪
    談時及本院審理中均坦承不諱；且被告於96年11月13日及14
    日先後2 次所採集之尿液，經送驗結果，均呈甲基安非他命
    陽性反應，此有台灣檢驗科技股份有限公司96年11月26日報
    告編號KH2007B0000000號、詮昕科技股份有限公司96年11月
    29日報告編號6B210071號濫用藥物尿液檢驗報告、雲林縣警
    察局刑警隊查獲毒品案件嫌犯尿液送檢真實姓名對照表、臺
    灣雲林第二監獄收容人尿液採集作業確認書、同意書、檢體
    採收紀錄表各1 份附卷可稽；此外，復有被告所有供施用第
    二級毒品甲基安非他命所用之吸食器1 組扣案可證。綜上足
    認，被告前揭自白核與事實相符，應堪採為被告有罪之證據
    ，則被告前開犯行堪以認定。
三、按犯毒品危害防制條例第10條施用第一、二級毒品之罪者，
    檢察官應聲請法院裁定，令被告入勒戒處所觀察、勒戒，經
    觀察、勒戒後，檢察官依據勒戒處分之陳報，認受觀察、勒
    戒人無繼續施用毒品傾向者，應即釋放，並為不起訴之處分
    ；認受觀察、勒戒人有繼續施用毒品之傾向者，檢察官應聲
    請法院裁定令入戒治處所強制戒治，其期間為6 個月以上，
    至無繼續強制戒治之必要為止，但最長不得逾1 年，強制戒
    治期滿，應即釋放，由檢察官為不起訴之處分。觀察、勒戒
    或強制戒治執行完畢釋放後，5 年內再犯第10條之罪者，應
    依一般刑事訴訟程序予以起訴論罪科刑，此觀諸毒品危害防
    制條例第20條第1 項、第2 項、第23條第1 項、第2 項規定
    自明。而被告若於5 年內已再犯，經依法追訴處罰，縱其第
    3 次（或第3 次以上）再度施用毒品之時間，在初犯經觀察
    、勒戒或強制戒治執行完畢釋放5 年以後，已不合於「5 年
    後再犯」之規定，且因已於「5 年內再犯」，顯見其再犯率
    甚高，原實施觀察、勒戒或強制戒治，已無法收其實效，即
    應依該條例第10條處罰（最高法院95年第7 次刑事庭會議決
    定可資參照）。查本件被告前於90年間，因施用毒品案件，
    經本院裁定送觀察、勒戒後，認有繼續施用毒品之傾向，再
    裁定令入戒治處所施以強制戒治，於90年12月10日因停止戒
    治、交付保護管束出所，於91年6 月13日保護管束期滿未經
    撤銷，視為已執行完畢，並由臺灣雲林地方法院檢察署檢察
    官於91年7 月4 日以91年度戒毒偵字第64號為不起訴處分確
    定；其於上開強制戒治執行完畢後5 年內，復於93年間，因
    施用毒品案件，經本院以93年度六簡字第142 號判處有期徒
    刑5 月確定，有臺灣高等法院被告前案紀錄表1 份在卷可考
    ，則被告再犯本件施用毒品犯行之時間，雖在前次強制戒治
    執行完畢之5 年後，惟其既已於5 年內再犯，依前揭說明，
    本件犯行仍應依法予以論罪科刑。
四、核被告所為係犯毒品危害防制條例第10條第2 項之施用第二
    級毒品罪。其持有第二級毒品之行為，為施用之高度行為所
    吸收，不另論罪。又被告於96年11月13日因另犯竊盜案件為
    警查獲之前，基於單一之施用第二級毒品之犯意，於密接之
    時間內，先後2 次在同址，以相同方法，接續施用第二級毒
    品甲基安非他命，並於為警查獲後，人身自由遭限制期間，
    先後2 次由不同單位對其採尿送驗後移送檢察官偵辦，其先
    後2 次之施用行為應屬接續犯，為單純1 罪，檢察官起訴書
    認被告先後2 次之施用行為，應予分論併罰，尚有未洽。再
    被告前因竊盜案件，經本院以94年度易字第367 號判處應執
    行有期徒刑7 月確定；又因施用毒品案件，經本院以95年度
    易字第357 號判處有期徒刑6 月確定，上開案件接續執行，
    於96年4 月14日因假釋出監，甫於同年5 月3 日假釋期滿未
    經撤銷，視為已執行完畢，有前揭臺灣高等法院被告前案紀
    錄表可參，其受有期徒刑之執行完畢後，5 年內故意再犯本
    件有期徒刑以上之罪，為累犯，應依刑法第47條第1 項之規
    定加重其刑。
五、本院審酌被告前因施用毒品，先後經觀察、勒戒、強制戒治
    及法院判刑確定，仍未戒絕毒品，再犯本件施用毒品犯行，
    顯見其無悔改之意，戒毒之意志不堅，有失政府制定毒品危
    害防制條例之立法美意，本不宜寬貸，惟念其施用毒品乃自
    戕一己之身體健康，尚未害及他人，犯後亦坦承犯行，態度
    良好等一切情狀，量處如主文所示之刑。
六、扣案之吸食器1 組，係被告所有供施用第二級毒品甲基安非
    他命所用之物，業據其供承在卷，爰依刑法第38條第1 項第
    2 款之規定，併予宣告沒收。
據上論斷，應依刑事訴訟法第273 條之1 第1 項、第284 條之1
、第299 條第1 項前段，毒品危害防制條例第10條第2 項，刑法
第11條前段、第47條第1 項、第38條第1 項第2 款，判決如主文
。
本案經檢察官林豐正到庭執行職務。
中    華    民    國    97    年    6     月    16    日
                  刑事第一庭    法  官  王雅苑
以上正本證明與原本無異。
如不服本判決，應於判決收受後10日內，向本院提出上訴狀（須
附繕本）。
                                書記官  張簡純靜
中    華    民    國    97    年    6     月    16    日
附錄本案論罪科刑法條全文：
毒品危害防制條例第10條第2 項
施用第二級毒品者，處 3 年以下有期徒刑。


司法院資訊處製作；財團法人民間司法改革基金會備份。
